臺灣雲林地方法院刑事判決　　　　　　　　　　　　　　九十一年度易字第一五號
　　公　訴　人　臺灣雲林地方法院檢察署檢察官
　　被　　　告　癸○○
　　被　　　告　丁○○
　　被　　　告　壬○○
右列被告因傷害等案件，經檢察官提起公訴（九十年度偵字第二七○二、三二八四、
三四七一號），本院判決如左：
    主  文
癸○○連續違反女工不得於午後十時至翌晨六時之時間內工作之規定，處拘役伍拾日
，如易科罰金，以佰元折算壹日。被訴賭博部分無罪。被訴傷害部分公訴不受理。
丁○○、壬○○均無罪。
    事  實
一、癸○○自八十七年九月七日起至九十年十月中旬，在雲林縣斗南鎮○○路一七九
    號之公眾得出入之場所，出資經營「丘比特電子遊藝場」，並基於概括犯意，先
    自九十年二月中旬起，至九十年十月中旬止，以每月二萬元雇用女性員工壬○○
    於每日十六時許至凌晨零時許，在上開遊藝場擔任開分、洗分、兌換現金及作帳
    之工作。復自同年八月一日（起訴書載為十日）起至同年八月二十日止，以每月
    二萬元雇用已有五個月身孕之辛○○於每日十六時許至凌晨零時許，在上開遊藝
    場擔任開分、洗分工作。
二、案經雲林縣警察局斗南分局、虎尾分局報請台灣雲林地方法院檢察署檢察官偵查
    起訴。
    理  由
甲、有罪部分
一、右揭事實，業據被告癸○○於本院審理時，在自由意志下，坦承不諱，核與其警
    訊、偵查中自白情節，大致符合，並與證人辛○○及壬○○所證述受僱於被告之
    情節一致；本件被告既明知其提供工作之工作場所並未合於勞動基準法第四十九
    條第一項各款之要件，且明知其所雇用之女工辛○○已懷孕五個月等情，足認被
    告確有違反女工不得於午後十時至翌晨六時之時間內工作之規定。本件事證明確
    ，被告犯行應堪認定。
二、按「女工不得於午後十時至翌晨六時之時間內工作，但經取得工會或該勞工同意
    ，並實施晝夜三班制，安全衛生設施完善及備有女工宿舍，或有交通工具接送，
    且有左列情形之一，經主管機關核准者不在此限：（下略）：：前項但書於妊娠
    或哺乳期間之女工不適用之。」勞動基準法第四十九條第一項、第二項定有明文
    。核被告癸○○違反上開規定僱用女性員工從事午後十時後之工作，係犯勞動基
    準法第七十七條之罪。（二）被告前後二次違反上開規定而僱用女性員工從事午
    後十時後之工作之犯行，其犯罪時間緊接，所犯為犯罪構成要件相同之罪名，顯
    係基於概括犯意反覆為之，應依刑法第五十六條連續犯之規定，論以一罪，並加
    重其刑。（二）爰審酌被告犯罪之動機、手段、目的、犯罪所生之危害，及其犯
    罪後之態度等一切情狀，量處如主文所示之刑，並諭知易科罰金之折算標準。
乙、無罪部分
一、按犯罪事實應依證據認定之，無證據不得推定其犯罪事實，又不能證明被告犯罪
    者，應諭知無罪之判決，刑事訴訟法第一百五十四條、第三百零一條第一項分別
    定有明文。次按事實之認定，應憑證據，所謂認定犯罪事實之證據，係指足以認
    定被告確有犯罪行為之積極證據而言，該項證據自須適合於被告犯罪事實認定，
    始得採為斷罪資料。苟未能發現相當證據，或證據不足以證明，自不能以推測或
    擬制之方法，以為裁判基礎。又「認定犯罪事實所憑之證據，雖不以直接證據為
    限，間接證據亦包括在內；然而無論直接或間接證據，其為訴訟上之證明，須於
    通常一般之人均不致有所懷疑，而得確信其為真實之程度者，始得據為有罪之認
    定，倘其證明尚未達到此一程度，而有合理之懷疑存在時，事實審法院復已就其
    心證上理由予以闡述，敘明其如何無從為有罪之確信，因而為無罪之判決，尚不
    得任意指為違法。」亦分別有最高法院二十九年度上字第三一０五號、四十年度
    台上字第八六號及七十六年度台上字第四九八六號判例意旨可資參照。
二、公訴意旨略以：癸○○自八十七年起九月七日起至九十年六月二十九日，在雲林
    縣斗南鎮○○路一七九號之公眾得出入之場所，出資經營「丘比特電子遊藝場」
    ，自九十年元月份起，以每月四萬元，雇用丁○○擔任夜班經理工作，二人基於
    「常業賭博」之犯意聯絡，共同擺設電動（子）遊戲機具超級金明星十六台、小
    瑪琍二台、麻將九台、梭哈十一台、跑馬四台、黃金傳奇二台、賓果十八台等電
    動（子）遊戲機具並自八十九年九月間某日、九十年二月間某日，分以每月二萬
    元、一萬八千元，雇用女性員工壬○○、戊○○（戊○○另經檢察官為職權不起
    訴處分），於每日十六時許，至凌晨零時許止分別擔任開分、洗分工作、兌換現
    金及作帳之工作。賭博之方式為：每次以十元換一個代幣，以押注方式參賭，如
    押中，賭客可得不等倍數之分數，並得以所贏得之分數換取與開分相同比例之現
    金；如未押中，則押注均歸「丘比特電子遊藝場」所有，以此方式獲取利益，並
    以之為常業。嗣於九十年六月二十九日二十二時十分許，為檢察官親自指揮雲林
    縣警察局斗南分局至上開處所執行搜索。又雲林縣警察局虎尾分局再於同年八月
    十四日二十二時三十分許，前往該處臨檢，並發現「丘比特電子遊藝場」仍繼續
    經營中。
三、公訴意旨無非以證人戊○○於偵查中之供述及扣有電動（子）遊戲機具超級金明
    星十六台、小瑪琍二台、麻將九台、梭哈十一台、跑馬四台、黃金傳奇二台、賓
    果十八台及、監視器乙組、現金一萬九千三百七十元、日報表一箱、賓果硬碟十
    八塊及開分表、開分卡等物，資為認定被告三人涉犯賭博罪嫌之憑據。
四、然查，（一）被告三人均堅詞否認有何賭博行為。（二）證人戊○○於本院審理
    時亦否認有接證被告等三人有賭博犯行之事，細察證人戊○○於偵查中，檢察官
    訊問「客人在『邱比特』如何從事賭博行為」時，答稱：「浮球的我不知道，其
    他都是一比十換現金回來。」確見戊○○並未具體指證被告三人有何賭博行為（
    九十年六月三十日訊問筆錄九十年度偵字第二七○二號卷第十頁正面參照。）（
    三）證人己○○、丙○○於本院審理時，各具結證言上揭扣案機台均不能賭博，
    且無客人以分數換錢回來的情事等語，佐以證人二人與被告並無干冒觸犯偽證之
    重罪而為被告開脫賭博輕罪之必要，復參以在場被帶回訊問之乙○○、賴昭慶、
    林里香等人於警訊中同稱無賭博情事，則證人之證言應非迴護之詞，可以採信。
五、稽以刑法賭博罪之構成要件係以金錢、或得易為金錢或其他有經濟價值之物品，
    以偶然之機率以決定輸贏而博取財物為必要。徵之，電動（子）遊戲機具原即設
    計供人娛樂之用，雖有少數不肖之徒將之提供為非法賭博之用，因此該管主管機
    關乃予以歸類，加以區別為何者屬公告查禁對象者、何者非屬公告查禁對象者，
    以供辨識，而社會上亦見有不肖之徒以變相之方式利用電動（子）遊戲機具供人
    賭博，然不能執此推論擺設電動遊戲機具者即屬恃賭為生者，仍應就個別具體事
    實審認之。（一）因之，以供人娛樂之電動遊戲機具，在以現金開分後供人押注
    ，如未押中，所押注之分數需予扣除，押中者則可贏得不等倍數之分數，而該贏
    得之分數僅能用於繼續把玩電動遊戲機具，並不能以之兌換金錢、或得易為金錢
    或其他有經濟價值之物品者，則因押中贏得之分數，既仍應消費在電動遊戲機具
    之把玩上，不能供作其他用途，自與賭博罪之以偶然之機率定輸贏博取財物，應
    有所區別。承上，把玩電動遊戲機具之人，雖有因押注而以分數定輸贏，惟輸與
    贏僅在於把玩者是否可繼續把玩電動遊戲機具、及把玩電動遊戲機具次數或時間
    之長短而已，所得到的仍只是把玩電動遊戲機具之機會及在把玩過程中所得到之
    娛樂，並非可兌換金錢、或得易為金錢或其他有經濟價值之物品，自與賭博罪所
    稱賭博財物有異。（二）雲林縣警察局虎尾分局刑事組於九十年八月十四日二十
    二時三十分臨檢「丘比特電子遊戲場」經現場開分員辛○○供稱：交班之開分表
    交予負責人，而負責人則住於該遊藝場二樓等情，為避免上開證據有遭湮滅之虞
    ，即至該遊藝場二樓逕行實施搜索，然仍未發見具體之賭博事證，並據本院於九
    十年八月十六日以九十年度急搜字第六號撤銷上揭搜索在案，有該裁定正本附卷
    可憑。（三）該丘比特遊藝場業據被告癸○○於八十七年九月七日業已向臺灣省
    雲林縣政府申請營利事業登記證及營業級別證，有卷附之營利事業登記證及雲林
    縣政府電子遊藝場營業級別證各一紙在卷可稽，而電子遊戲場業管理條例已於八
    十九年二月三日公布施行，於上開條例公布前已依規定辦理之合法電子遊戲場，
    無庸依該條例第三十八條規定，再申請辦理機具評鑑分類及核發機具類別標示證
    或申請營業級別證等手續，此有經濟部八十九年三月二十三日經（八九）商字第
    八九二○四八九八號函一份在卷可參，已可認被告並無違反電子遊戲場業管理條
    例之情形。雖檢察官認本件有相當理由，非迅速搜索，證據有偽造、變造、湮滅
    或隱匿之虞，然本件逕行搜索物品即開分表，在客觀上，是否足以證明上開處所
    確有賭博之情形，已非無疑，而被告及在現場把玩機台之證人均證稱：係以金錢
    兌換代幣押注方式玩電子遊戲機，以積分卡紀錄，積分如未用盡，可供下次遊玩
    時使用，並無法以積分兌換金錢等語，一如前述。從而，扣案之電動（子）遊戲
    機具超級金明星十六台、小瑪琍二台、麻將九台、梭哈十一台、跑馬四台、黃金
    傳奇二台、賓果十八台及、監視器乙組、現金一萬九千三百七十元、日報表一箱
    、賓果硬碟十八塊及開分表、開分卡等物，均難為犯罪嫌疑人確實涉犯賭博罪嫌
    之證據。
六、綜上，本件公訴意旨認被告三人共犯常業賭博罪嫌，然被告三人否認有何利用電
    動遊戲機具賭博犯行，既堪以採信，而本院復查無其他事證足以證明被告三人涉
    有賭博犯行，依法自應均諭知無罪之判決。
丙、公訴不受理部分
一、按告訴乃論之罪，告訴人於第一審辯論終結前得撤回其告訴，又告訴經撤回者，
    應諭知不受理之判決，刑事訴訟法第二百三十八條第一項、第三百零三條第三款
    定有明文。
二、公訴意旨另以：癸○○與甲○○二人係夫妻關係，平時即因癸○○經常在外不回
    家且與其他女人同居，時起口角爭執。癸○○於九十年二月十五日凌晨零時許，
    在外飲酒後，返回其位於雲林縣斗南鎮○○路一七九號二樓住處，便基於傷害之
    犯意，無故以手擊打甲○○後頭部，致江女受有後枕部裂傷之傷害。癸○○復於
    同年七月二十九日二十二時五十分許，在上開住處，另行起意，再度基於傷害之
    犯意，以拳頭毆打、以腳踢打甲○○，致江女受有右頰瘀傷，枕部頭皮瘀傷，前
    胸瘀傷及四肢多處瘀傷等傷害。
三、經查本件告訴人甲○○告訴被告癸○○上揭傷害案件，公訴意旨認係觸犯刑法第
    二百七十七條第一項之傷害罪，依同法第二百八十七條前段之規定，須告訴乃論
    。茲據告訴人於本院審理時當庭撤回告訴，有九十一年一月二十四日訊問筆錄在
    卷可憑，依照首開說明，本件自應諭知不受理之判決。
據上論斷，應依刑事訴訟法第二百九十九條第一項前段、第三百零一條第一項、第三
百零三條第三款，勞動基準法第七十七條、第四十九條第一項前段、刑法第十一條前
段、第五十六條、第四十一條第一項前段，罰金罰鍰提高標準條例第二條，判決如主
文。
本案經檢察官庚○○到庭執行職務
中      華      民      國      九十一      年      四      月  十一    日
                                         臺灣雲林地方法院刑事第二庭
                                             法  官  黃玉清
右正本證明與原本無異。
如不服本判決，應於判決送達後十日內，向本院提出上訴狀。（須附繕本）
                                             書記官  陳姵君
中      華      民      國      九十一      年      四      月  十一    日
附錄法條：
勞動基準法第七十七條
違反第四十二條、第四十四條第二項、第四十五條、第四十七條、第四十八條、第四
十九條或第六十四條第一項規定者，處六月以下有期徒刑、拘役或科或併科二萬元以
下罰金。
勞動基準法第四十九條第一項
女工不得於午後十時至翌晨六時之時間內工作。但經取得工會或勞工同意，並實施晝
夜三班制，安全衛生設施完善及備有女工宿舍，或有交通工具接送，且有左列情形之
一，經主管機關核准者，不在此限：
一  因不能控制及預見之非循環性緊急事故，干擾該事業之正常工作時間者。
二  生產原料或材料易於敗壞，為免於損失必須於夜間工作者。
三  擔任管理技術之主管職務者。
四  遇有國家緊急事故或為國家經濟重大利益所需要，徵得有關勞雇團體之同意，並
    經中央主管機關核准者。
五  運輸、倉儲及通信業經中央主管機關核定者。
六  衛生福利及公用事業，不需從事體力勞動者。
